---
title: "Skripsi RegLog Fuad"
author: "Afiful Fuad"
date: "5/30/2023"
output: word_document
---

```{r setup, include=FALSE}
knitr::opts_chunk$set(echo = TRUE)
```

# Library yang digunakan
```{r library}
library(readxl)
library(base)
library(stats)
library(lmtest)
library(survey)
library(ResourceSelection)
library(caret)
```

•	library(readxl) => read_excel() untuk mengimpor data dari excel bertipe xls dan xlsx

•	library(base) => 
  a) as.factor() untuk mengubah skala data menjadi faktor,
  b) table() untuk membuat tabel,
  c) summary() digunakan untuk menampilkan ringkasan. 

•	library(stats) => 
  a) chisq.test() untuk pengujian independensi,
  b) glm(...,family="binomial") untuk estimasi parameter regresi logistik biner,
  c) step() digunakan untuk seleksi variabel.
  d) na.omit() digunakan untuk menghapus missing value.

•	library(lmtest) => lrtest() untuk pengujian signifikansi parameter secara serentak

•	library(survey) => regTermTest() untuk pengujian signifikansi parameter secara parsial

•	library(ResourceSelection) => hoslem.test() untuk uji kesesuaian model

•	library(caret) => confusionMatrix() untuk ketepatan klasifikasi


# Import Data
```{r data}
data1 <- read_excel("data skripsi fuad.xlsx", sheet = "fix")
data1 <- na.omit(data1)
data1$Status<- as.factor(data1$Status)
data1$JK<- as.factor(data1$JK)
data1$Kelompok <- as.factor(data1$Kelompok)
data1$Asal<- as.factor(data1$Asal)
data1$Kelas<- as.factor(data1$Kelas)
data1$IPK <- as.factor(data1$IPK)
head(data1)
```


# Tabulasi Silang

```{r crosstab}
#tabel observasi
obsjk <- table(data1$Status,data1$JK)
obskelompok <- table(data1$Status,data1$Kelompok)
obsasal <- table(data1$Status,data1$Asal)
obskelas <- table(data1$Status,data1$Kelas)
obsipk <- table(data1$Status,data1$IPK)
obsusia <- table(data1$Status,data1$Usia)
#tabel ekspektasi
obsjk
chisq.test(obsjk)$expected
obskelompok
chisq.test(obskelompok)$expected
obsasal
chisq.test(obsasal)$expected
obskelas
chisq.test(obskelas)$expected
obsipk
chisq.test(obsipk)$expected
```


# Uji Independensi

```{r rl, include=FALSE}
data <- read_excel("data skripsi fuad.xlsx", sheet = "no")
```

```{r independensi}
chisq.test(obsjk)
chisq.test(obskelompok)
chisq.test(obsasal)
chisq.test(obskelas)
chisq.test(obsipk)
cor.test(data$Usia,data$Status,method = "spearman")
```


# Regresi Logistik Biner

```{r reglog}
data <- read_excel("data skripsi fuad.xlsx", sheet = "no")
data <- na.omit(data)
model <- glm(Status~IPK+Kelas+JK+Usia,
             data = data, family = "binomial")
summary(model)
```


# Pengujian Signifikansi Parameter

## Uji Serentak

```{r LRT}
lrtest(model)
```


## Uji Parsial

```{r Wald}
regTermTest(model,"IPK")
regTermTest(model,"Kelas")
regTermTest(model,"JK")
regTermTest(model,"Usia")
```


# Pemilihan Model Terbaik (Backward Elimination)

``` {r backward manual}
model1 <- glm(Status~IPK+Kelas+Usia,
             data = data, family = "binomial")
regTermTest(model1,"IPK")
regTermTest(model1,"Kelas")
regTermTest(model1,"Usia")

model2 <- glm(Status~IPK+Kelas,
             data = data, family = "binomial")
regTermTest(model2,"IPK")
regTermTest(model2,"Kelas")
```

``` {r Backward Elimination otomatis}
model_fit <- step(object = model, direction = "backward")
summary(model_fit)
```

# Uji Kesesuaian Model

```{r Hosmer and Lemeshow}
hoslem.test(model_fit$y, fitted(model_fit))
```


# Odds Ratio

```{r Odds Ratio}
koef=coef(model_fit)
odds_ratio=exp(koef)
odds_ratio
```


# Ketepatan Klasifikasi

```{r akurasi}
predict_rl <-predict(model_fit, newdata=data, type="response")
fit_rl <- ifelse(predict_rl>0.5,1,0)
tab_rl <- table(data$Status,fit_rl)
confusionMatrix(tab_rl, positive="1")
```






